# 请教陈老师：可转债的确认和计量（持有人角度）

提问人：liaowenjia 时间：2011-08-27 16:09:08
背景：A公司（香港非上市公司）转让一项股权（联营企业投资）给B公司（香港上市公司），转让收到的代价包括B公司的620,000,000股的股票，以及面值为832,777,600港元的零利息可换股债券。可换股债券的主要条款如下： · 可换股债券自发日期起二十年到期。· 可换股债券持有人A公司有权于发行可换股债券日期后直至到期日期间內随时按换股价每股0.205港元，將全部或任何部分的可换股债券转换为B公司的股份。· B公司并无责任偿还可换股债券的本金，但有权选择按面值赎回可换股债券的任何金额。 B公司是上市公司，在其年报中将该可换股债券作为权益工具列示，初始确认金额为发行当日可以转换的股份
832,777,600/0.205=4,062,329,756，再乘以换股股份于发行当日的公允价值0.244港元，金额为4,062,329,756＊0.244＝991,208,460。 问题：A公司对于该可换股债券应该如何初始和后续（包括部分转股后）计量（另：A公司在取得对B公司的股权当日，加上可换股债券的潜在投票权，已构成对B公司的重大影响）。谢谢陈老师指点。

回答人：chenyiwei
建议： 1 、A公司的个别报表层面，可将B公司股票和可换股债券作为可供出售金融资产，按公允价值进行后续计量。 2 、A公司的合并报表层面，由于A公司在取得对B公司的股权当日，加上可换股债券的潜在投票权，已构成对B公司的重大影响，应当作为联营企业按权益法计量在其权益中所占的份额。但在权益法核算中计算股权比例时只能按照目前实际持有B公司股票计算权益比例。所持有的可换股债券应继续按公允价值计量。

回答人：chenyiwei
回复 liaowenjia 的帖子
可以这样理解。个人意见是：由于该种可换股债券的转股价格是固定的，并且发行方并无责任偿还可换股债券的本金，按面值赎回的选择权也是在发行方，所以对发行方而言事实上更接近于一项权益工具。

提问人：tony868lamy 时间：2011-08-27 19:29:57
回复 chenyiwei 的帖子
如果考虑企业及其他方持有的现行可执行B公司潜在表决权，在A单体层面认定对B公司有重大影响，为何要在A合并层面才按照权益法核算？

回答人：chenyiwei
这是香港公司，我理解应执行IFRS或HKFRS。